【裁判字號】    97,訴,1469
【裁判日期】    970723
【裁判案由】    毒品危害防制條例
【裁判全文】
臺灣臺中地方法院刑事判決              97年度訴字第1469號
公  訴  人  臺灣臺中地方法院檢察署檢察官
被      告  甲○○
上列被告因違反毒品危害防制條例案件，經檢察官提起公訴（97
年度毒偵字第1088號、第1223號），被告於準備程序就被訴事實
為有罪之陳述，經本院裁定由受命法官獨任改行簡式審判程序審
理，判決如下：
    主    文
甲○○施用第一級毒品，處有期徒刑柒月；又施用第二級毒品，
處有期徒刑參月；又施用第二級毒品，處有期徒刑肆月。應執行
有期徒刑壹年。
    犯罪事實
一、甲○○前於民國96年間，因施用毒品案件，經本院以96年度
    毒聲字第249號裁定送觀察、勒戒後，認無繼續施用毒品之
    傾向，於96年4月20日觀察勒戒執行完畢釋放，並由臺灣臺
    中地方法院檢察署檢察官於96年4月26日以96年度毒偵字第1
    309號為不起訴處分確定。詎甲○○猶不知悔改，不思戒絕
    毒品，於前開觀察勒戒執行完畢釋放後5年內，復基於施用
    第一級毒品海洛因之犯意，於97年2月21日中午12時許，在
    臺中市○○路443號「東圓大飯店」712號房內，以將海洛因
    摻入香菸中點燃吸食其產生煙霧之方式，施用第一級毒品海
    洛因1次；另基於施用第二級毒品之犯意，分別於96年12月
    23日某時及97年2月21日14時許，在其位於臺中市○區○○
    里○○街393巷9之2號住處及臺中市○○路443號「東圓大飯
    店」712號房內，以將甲基安非他命置入玻璃球內燒烤成煙
    吸食之方式，施用第二級毒品甲基安非他命各1次。嗣經警
    分別於96年12月24日21時30分許、97年2月21日15時20分許
    ，在臺中縣太平市○○號道路新平活動中心前及臺中市○○
    路443號「東圓大飯店」712號房內查獲，並採集其尿液送驗
    後，結果各呈甲基安非他命代謝物之安非他命、甲基安非他
    命陽性反應，以及海洛因代謝物之可待因、嗎啡陽性反應及
    甲基安非他命代謝物之安非他命、甲基安非他命陽性反應而
    查悉上情。
二、案經臺中市警察局、臺中縣警察局太平分局報請臺灣臺中地
    方法院檢察署檢察官偵查起訴。
    理    由
一、按本件被告甲○○所犯均係死刑、無期徒刑、最輕本刑為3
    年以上有期徒刑以外之罪，其於準備程序就前揭被訴事實為
    有罪之陳述，經受命法官告知簡式審判程序之旨，並聽取其
    與公訴人之意見後，本院認無不得或不宜改依簡式審判程序
    進行之處，爰依刑事訴訟法第273條之1第1項，裁定本件由
    受命法官獨任進行簡式審判程序，合先敘明。
二、訊據被告甲○○對於上開犯罪事實於本院審理中供承不諱，
    ，而被告為警查獲後，經警採取被告之尿液送檢驗結果，先
    後確分別呈甲基安非他命代謝物之安非他命、甲基安非他命
    陽性反應，以及海洛因代謝物之可待因、嗎啡陽性反應及甲
    基安非他命代謝物之安非他命、甲基安非他命陽性反應，此
    有中山醫學大學附設醫院檢驗科藥物檢測中心尿液檢驗報告
    書2紙及臺中縣警察局太平分局、臺中市警察局刑警大隊偵
    二隊委託檢驗尿液代號與真實姓名對照表各1紙存卷可稽，
    足見被告上開自白，核與事實相符，應可採信。又被告前於
    96年間，因施用毒品案件，經本院以96年度毒聲字第249號
    裁定送觀察、勒戒後，認無繼續施用毒品之傾向，於96年4
    月20日執行完畢釋放，並由臺灣臺中地方法院檢察署檢察官
    於96年4月26日以96年度毒偵字第1309號為不起訴處分確定
    ，有臺灣臺中地方法院檢察署刑案資料查註紀錄表及臺灣高
    等法院被告前案紀錄表各1份在卷可稽，被告於經觀察勒戒
    期滿執行完畢釋放後，5年內復施用第一級毒品海洛因、第
    二級毒品甲基安非他命，係再犯毒品危害防制條例第10條之
    罪堪以認定，本案事證明確，被告犯行洵堪認定，應依法論
    科。
三、按海洛因及甲基安非他命分別係屬毒品危害防制條例所定之
    第一級、第二級毒品，不得非法施用。核被告所為，係犯毒
    品危害防制條例第10條第1項之施用第一級毒品罪及同條例
    同條第2項之施用第二級毒品罪。其各持有第一、二級毒品
    之低度行為，復為施用第一、二級毒品之高度行為所吸收，
    均不另論罪。又查海洛因與甲基安非他命成分不同，施用方
    式亦異，是被告上開分別用第一級毒品海洛因1次、第二級
    毒品甲基安非他命2次之行為，其犯意各別，行為互殊，應
    予分論併罰。爰審酌被告前有施用毒品紀錄，仍不知悔改警
    惕，猶施用毒品不輟，且因施用毒品之犯行，經歷觀察勒戒
    之機會，仍無法戒除施用毒品之惡習，猶故態復萌，再次施
    用毒品，無視於毒品對於自身健康之嚴重傷害及國家對於杜
    絕毒品犯罪之禁令，惟因施用毒品本身係屬自戕行為，對於
    社會所產生之潛在危害性尚屬輕微，為兼顧被告斷絕生理成
    癮性及心理依賴性之必要，量刑不宜過輕，然念及其施用毒
    品並無危害他人及施用之次數，暨其犯後於本院審理中坦承
    犯行，態度尚稱良好等一切情狀，就其所犯3罪分別量處如
    主文所示之刑，並定其應執行之刑。
據上論斷，應依刑事訴訟法第273條之1第1項、第299條第1項前
段，毒品危害防制條例第10條第1項、第2項，刑法第11條、第51
條第5款，判決如主文。
本案經檢察官乙○○到庭執行職務
中    華    民    國    97    年     7    月    23    日
                  臺灣臺中地方法院刑事第五庭
                      法  官  吳崇道
上正本證明與原本無異。
如不服本判決，應於收受送達後10日內向本院提出上訴書狀（應
敘述具體理由並附繕本）。
上訴書狀如未敘述理由，應於上訴期間屆滿後20日內補提理由書
於本院。
                      書記官  黃舜民
中    華    民    國    97    年     7    月    23    日
附錄論罪科刑法條：
毒品危害防制條例第十條：
施用第一級毒品者，處六月以上五年以下有期徒刑。
施用第二級毒品者，處三年以下有期徒刑。


司法院資訊處製作；財團法人民間司法改革基金會備份。
